###ESTE ME DA PROBLEMAS Y ME DEJA COLGADA LA CONSOLA, LA SALIDA EN WORD ES MUY MALA

---
title: "RETO 5_2 ANÁLISIS CLUSTER PARA EL NDVI EN UNA HORA DADA."
author: "Laura Avivar"
output: word_document
---

Se va a realizar un análisis cluster, cuyo objetico es agrupar un conjunto de observaciones en un número dado de grupos. Este agrupamiento, esta basado en la idea de distancia o de similitud entre las observaciones.

Partimos de 3 imagenes que contienen información sobre el NDVI en una hora concreta.

##Establezco mi directorio de trabajo
setwd("~/ecoinformatica_2014_2015/sesion_3/retos")
      
install.packages(c('raster'), dep=T)
library(raster)
library(rgdal)

hora <- "12"
imagenes <- list.files(path="./ndvi", full.names = TRUE, 
                       pattern=paste("_", hora, "..\\.jpg\\.asc$", sep=""))

##Visulaizamos una de las tres imagenes.
imagen <- raster(imagenes[[1]])
plot(imagen)

# Creamos in stack 
stack_imagenes <-stack(imagenes)

# media por pixel 
media_pixel <- mean(stack_imagenes)



##Pre-procesamiento
hist(media_pixel[])

##Realizo un K-medias, con tres grupos, con un máximo de 200 interacciones, y tres centroides.
mi_cluster <- kmeans(media_pixel[], 3, iter.max = 200, nstart = 3)

##Creo una imagen con el resultado
cluster_ndvi <- mi_cluster$cluster
plot(cluster_ndvi)

library(rgdal)
library(classInt)
library(RColorBrewer)

"Spectral"
plotclr <- rev(brewer.pal(3, "Spectral"))

plot((cluster_ndvi), xlab="Indice", ylab="Cluster", pch=19, col="1=red", main="Análisis Cluster")

```{r}
summary(cars)
```

You can also embed plots, for example:

```{r, echo=FALSE}
plot(cars)
```

Note that the `echo = FALSE` parameter was added to the code chunk to prevent printing of the R code that generated the plot.
